# 先进先出法下存货跌价的计提

提问人：zhoumoyan 时间：2017-10-22 17:21:40
企业 采用先进先出法核算存货成本。期末结存的存货以及收发存货成本都是包含着不同批次产品的，体现出来的平均价也是不同产品批次下的平均数，这样情况下，对期末存货（应该是包含各批次产品）的跌价如何计提，是以该结存的平均成本，还是分别以结存的各批次的单位成本来与其可变现净值做比较呢？

回答人：chenyiwei
期末存货跌价准备计提中，比较账面价值和可收回金额时，所用的账面价值即为依据本企业采用的存货成本结转方法确定的存货账面余额。所以你的后一理解更合理，即“分别以结存的各批次的单位成本来与其可变现净值做比较”。